# 商誉的减值测试

提问人：196688 时间：2018-06-11 10:30:12
陈总您好！请问进行商誉减值测试时，如何划分资产组？甲公司以前年度向乙公司的股东购买了一项专有技术，今年又收购了乙公司的全部股权，收购完成后，乙公司为甲公司的全资子公司，收购时点，甲公司的支付对价与乙公司可辨认净资产的差为5,000万元，甲公司合并报表确认商誉5,000万元。收购前，甲公司业务未开展起来；收购后，甲乙公司共用该项专有技术，生产、经营实现一体化管理，根据集团安排，指派甲公司或子公司与客户签订销售合同。年末时点进行商誉减值测试时，如何划分资产组？能否将甲乙公司合并为一个资产组进行减值测试？谢谢！ 企业会计准则讲解：合并形成的商誉的账面价值，应当自购买日起按照合理的方法分摊至相关的资产组。这些相关的资产组或者资产组组合应当是能够 从企业合并的协同效应中受益的资产组或者资产组组合，但不应当大于按照《企业会计准则第 35 号——分部报告》所确定的报告分部。

回答人：chenyiwei
根据资产减值准则规定：“资产组的认定，应当以资产组产生的主要现金流入是否独立于其他资产或者资产组的现金流入为依据。同时，在认定资产组时，应当考虑企业管理层管理生产经营活动的方式（如是按照生产线、业务种类还是按照地区或者区域等）和对资产的持续使用或者处置的决策方式等”。 如果两个公司业务密切相关，实行一体化管理，同样的业务由谁承做具有主观性和完全的可替代性，则可以认为两公司事实上构成一个资产组。